臺灣桃園地方法院刑事判決　　　　　　　　　　　　九十三年度簡上字第一八六號
　　上　訴　人
　　即　被　告　丙○○　男　五.
右列被告因傷害等案件，經檢察官聲請簡易判決處刑（聲請案號：九十一年度偵字第
一九八六六、一九八七五、二０九四二、二二八二二號），上訴人對於本院九十二年
八月四日九十二年度壢簡字第九五四號判決提起上訴，本院管轄第二審合議庭判決如
左︰
    主  文
原判決撤銷。
丙○○傷害人之身體，累犯，處有期徒刑月，如易科罰金，以佰元折算壹日；又
連續損壞他人自小客車之前擋風玻璃及左前方向燈罩，足以生損害於他人，累犯，處
拘役陸拾日，如易科罰金，以佰元折算壹日，未扣案鐵鎚及一字型起子各壹支均沒
收。
    事  實
一、丙○○有強盜、侵占、竊盜及違反麻醉藥品管理條例等前科，前於民國八十五年
    間，因侵占及違反麻醉藥品管理條例案件，經臺灣彰化地方法院分別判處有期徒
    刑七月、三月，定應執行有期徒刑九月，於八十九年一月一日執行完畢。詎仍不
    知悔改，因與乙○○、甲○○夫妻素有糾紛，於九十一年九月四日下午一時三十
    分許，在桃園縣中壢市○○路十一號前偶遇甲○○，原欲邀甲○○至他處談判，
    因甲○○堅不前往，丙○○竟基於普通傷害及毀損犯意，出手強力拉扯甲○○及
    其衣服，致甲○○受有左腕部及左背剖傷之傷害，而所穿著之衣服前胸及肩部均
    破損，足以生損害於甲○○。嗣甲○○之夫乙○○知悉上情，多次找丙○○理論
    ，丙○○因而懷恨在心，另起毀損之概括犯意，分別於九十一年十月二日凌晨六
    時許，持其所有長約三十公分之一字型起子一支，前往桃園縣平鎮市○○路四巷
    十一號乙○○住處，見乙○○所有之車號ＣＭ二九三０號自用小客車停放在該處
    ，即以手持之一字型起子劃刮自小客車之右側車身烤漆，並在引擎蓋上刻寫「去
    死」二字；又於同年月十六日晚上十一時三十分許，再次前往上址，持其所有含
    木柄長約四十公分之鐵鎚一支，敲打損壞乙○○所有前開自用小客車之前方擋風
    玻璃及左前方向燈罩，均足以生損害於乙○○。
二、案經甲○○、乙○○訴由桃園縣政府警察局平鎮分局報請臺灣桃園地方法院檢察
    署檢察官聲請簡易判決處刑。
    理　由
一、訊據被告丙○○對於右揭事實均坦承不諱，核與告訴人甲○○、乙○○之指訴情
    節相符，並有診斷證明書、甲○○受傷及車輛毀損照片十三張在卷可稽，被告之
    自白與事實相符，犯行堪予認定，應予依法論科。
二、核被告傷害告訴人甲○○並毀損其衣物，所為係犯刑法第二百七十七條第一項之
    普通傷害罪及同法第三百五十四條之毀損罪；又被告先後二次損壞告訴人乙○○
    自小客車，核其所為係犯刑法第三百五十四條之毀損罪。被告以一行為而傷害告
    訴人甲○○並毀損其衣物，為想像競合犯，應依刑法第五十五條規定，從一重之
    普通傷害罪處斷。被告先後二次毀損告訴人乙○○自小客車，時間緊接，方法相
    同，顯係基於概括犯意為之，應依刑法第五十六條規定，從一情節較重之毀損自
    小客車前擋風玻璃及左前方向燈罩部分處斷。所犯上開二罪，犯意各別，行為互
    殊，應予分論併罰。又被告有如事實欄所載前案科刑執行情形，有臺灣高等法院
    被告全國前案紀錄表一份在卷可稽，其於有期徒刑執行完畢後，五年內再犯本件
    有期徒刑以上刑之罪，為累犯，應依刑法第四十七條規定，加重其刑，並就所犯
    毀損罪部分遞加重之。
三、原審對被告論罪科刑固非無據，惟查，被告自始並無意毀損告訴人甲○○家中所
    有財物之犯意，其毀損告訴人乙○○之自小客車，係起因於與告訴人乙○○間之
    爭執，與其傷害告訴人甲○○並無關聯等情，已據被告供承在卷，則被告於毀損
    告訴人甲○○衣物後，嗣再二次毀損告訴人乙○○之自小客車，應屬另行起意，
    原審以被告先後毀損告訴人甲○○之衣物及毀損告訴人乙○○之自小客車行為係
    出於概括犯意為之，尚有誤會。又查，被告毀損告訴人乙○○之自小客車所用之
    工具一字型起子及鐵鎚各一支，為被告所有供犯罪所用之物，已據被告供承在卷
    ，原審未予宣告沒收，亦未敘明其不予沒收之理由，尚有理由不備之疏漏，被告
    提起上訴請求撤銷改判，固無理由，惟原判決既有上開可議之處，即屬無法維持
    ，應由本院撤銷原判決，並自為判決。爰審酌被告犯罪之動機、目的、手段，犯
    罪所生之危害，及犯罪後坦承犯行，知所悔悟及犯罪表示欲與告訴人甲○○、乙○○和解，惟因自身經濟能力無法負擔，致未能達成和解等一切情狀，分別量處
    如主文所示之刑，並諭知易科罰金之折算標準及定其應執行刑及諭知易科罰金之
    折算標準。本件雖係由被告上訴，惟原判決既有上開適用法條不當之情，本院於
    撤銷原判決並諭知重於原判決所宣告之刑，尚無不利益變更禁止原則之適用。未
    扣案之一字型起子及鐵鎚各一支，為被告所有供犯罪所用之物，已據被告供承在
    卷，應依刑法第三十八條第一項第二款規定，宣告沒收。
據上論斷，應依刑事訴訟法第四百五十五條之一第三項、第三百六十九條第一項、第
三百六十四條、第二百九十九條第一項前段，刑法第二百七十七條第一項、第三百五
十四條、第五十五條、第五十六條、第四十七條、第四十一條第一項前段、第三十八
條第一項第二款，罰金罰鍰提高標準條例第一條前段、第二條，判決如主文。
本案經檢察官謝雯璣到庭執行職務。
中　　　　華　　　　民　　　　國　　九十三　　年　　十　　月　　二十六　日
                                      臺灣桃園地方法院刑事第九庭
                                          審判長法  官  林明洲
                                                法  官  林春鈴
                                                法  官  黃斯偉
右正本證明與原本無異。
本判決不得上訴。
                                                書記官  李珈慧
中　　　　華　　　　民　　　　國　　九十三　　年　　十　　月　　二十九　日
論罪法條之依據：
中華民國刑法第三百五十四條
毀棄、損壞前二條以外之他人之物或致令不堪用，足以生損害於公眾或他
人者，處二年以下有期徒刑、拘役或五百元以下罰金。
中華民國刑法第二百七十七條
(普通傷害罪)
傷害人之身體或健康者，處三年以下有期徒刑、拘役或一千元以下罰金。
犯前項之罪因而致人於死者，處無期徒刑或七年以上有期徒刑；致重傷者
，處三年以上十年以下有期徒刑。
